【裁判字號】    98,消債更,92
【裁判日期】    981027
【裁判案由】    更生事件
【裁判全文】
臺灣士林地方法院民事裁定            98年度消債更字第92號
債  務  人  乙○○
                        2樓
代  理  人  張金盛律師
上列當事人聲請更生事件，本院裁定如下：
    主  文
債務人乙○○自中華民國九十八年十月三十日十七時起開始更生
程序。
命司法事務官進行本件更生程序。
    理  由
一、按債務人與金融機構協商成立者，不得聲請更生或清算，但
    因不可歸責於己之事由，致履行顯有重大困難者，不在此限
    。本條例施行前，債務人依金融主管機關協調成立之中華民
    國銀行公會會員辦理消費金融案件無擔保債務協商機制與金
    融機構成立之協商，準用前項之規定，消費者債務清理條例
    第151 條第5 項、第6 項分別定有明文。次按，債務人不能
    清償債務或有不能清償之虞，且無擔保或無優先權之債務總
    額未逾新臺幣（下同）1,200 萬元者，於法院裁定開始清算
    程序或宣告破產前，得向法院聲請更生，觀諸同條例第3 條
    、第42條第1 項規定自明。又法院開始更生程序之裁定，應
    載明其年、月、日、時，並即時發生效力。法院開始更生或
    清算程序後，得命司法事務官進行更生或清算程序，必要時
    得選任律師、會計師或其他適當之自然人或法人一人為監督
    人或管理人，復為同條例第45條第1 項、第16條所明定。
二、本件聲請意旨略以：伊有不能清償債務情事，前曾於民國95
    年12月依中華民國銀行公會會員辦理消費金融案件無擔保債
    務協商機制與最大債權金融機構成立協商，協商條件為每月
    還款新臺幣（下同）18,919元，另因美國運通銀行與甲○銀
    行未參與協商，致債務人每月還款總額共計28,162元。惟伊
    當時係因丈夫允諾幫忙，故雖約定還款金額過高，伊仍與銀
    行簽約。詎料聲請人丈夫身體狀況不穩定，致使生活陷入困
    境，單憑聲請人一己之力已無法負擔一家四口之基本生活而
    毀諾。故伊確係因不可歸責於己之事由，致履行協商條件顯
    有重大困難。且伊無擔保或無優先權之債務總額未逾1,200
    萬元，復未經法院裁定開始清算程序或宣告破產，爰向本院
    聲請更生等語。
三、經查，債務人所主張之上開事實，業據提出債務人全戶戶籍
    謄本（見本院卷第34、58頁）、財團法人金融聯合徵信中心
    當事人綜合信用報告－債務清理條例前置協商專用債權人清
    冊（見本院卷第38至46頁）、中華民國銀行公會會員辦理消
    費金融案件無擔保債務協商機制協議書（見本院卷第49頁）
    、甲○銀行消費性個人信用貸款約定書、美國運通信用卡分
    期還款協議書（見本院卷第51、52頁）、民國95、96年度綜
    合所得稅各類所得資料清單、財產歸屬資料清單（見本院卷
    第59至61頁）、薪資單影本（見本院卷第71至76頁）等為證
    核屬相符，堪認為真正。是以債務人目前每月實領薪資僅約
    22,860元，扣除其每月還款金額28,162元後，已無剩餘支應
    其每月必要生活費用及扶養費，其主張有不能清償債務之情
    事，應堪認為真實。又債務人查無消費者債務清理條例第6
    條第3 項、第8 條或第46條各款所定駁回更生聲請之事由存
    在，準此，債務人聲請更生，應屬有據。揆諸首揭規定及說
    明，應予開始更生程序，並命司法事務官進行本件更生程序
    。
四、爰裁定如主文。
中    華    民    國    98    年    10    月    27    日
                  民事第二庭  法      官  劉逸成
上為正本係照原本作成。
本件不得抗告。
中    華    民    國    98    年    10    月    27    日
                              書  記  官  羅伊安


司法院資訊處製作；財團法人民間司法改革基金會備份。
